臺灣桃園地方法院刑事判決　　　　　　　93年度訴字第2026號
公訴人　臺灣桃園地方法院檢察署檢察官
被　告　甲○○　男　28歲民.
　　　　　　　　（現於臺灣雲林監獄執行中）
上列被告因毒品危害防制條例案件，經檢察官提起公訴（93年度
毒偵字第4720號），本院判決如下：
    主  文
甲○○施用第一級毒品，累犯，處有期徒刑捌月。又施用第二級
毒品，累犯，處有期徒刑陸月。應執行有期徒刑壹年。
    事  實
一、甲○○前因施用毒品案件，經臺灣板橋地方法院於民國八十
    八年九月二十七日，以八十八年度毒聲字第六Ｏ六一號裁定
    觀察、勒戒，經觀察、勒戒後，認無繼續施用毒品之傾向，
    由臺灣板橋地方法院檢察署檢察官於八十八年十月十六日，
    以八十八年度毒偵字第一七二八六號、一三三七號為不起訴
    處分確定。又於八十九年間因施用毒品案件，經本院於八十
    九年三月十日，以八十九年度毒聲字第一九一五號裁定觀察
    、勒戒，經觀察、勒戒後，認有繼續施用之傾向，經本院於
    八十九年四月十三日，以八十九年度毒聲字第二六八四號裁
    定施以強制戒治，又經本院於八十九年十二月十九日，以八
    十九年度毒聲字第七八二二號裁定停止戒治，於九十年四月
    十二日執行完畢，並因該案經本院判處有期徒刑五月確定。
    又於八十九間因竊盜、詐欺、贓物案件，經臺灣苗栗地方法
    院判處有期徒刑一年、四月、四月，應執行之刑為有期徒刑
    一年六月確定。前揭有期徒刑一年六月、五月經臺灣苗栗地
    方法院裁定應執行有期徒刑一年十月確定，送監執行，執行
    中經假釋，於九十一年十一月二日縮刑假釋期滿，未經撤銷
    假釋，未執行之刑以執行論而執行完畢。再於九十三年間因
    施用毒品案件，經本院判處有期徒刑八月、六月，應執行之
    刑為有期徒刑一年確定，現仍在執行中。
二、甲○○猶不知悔改，明知毒品海洛因、安非他命分屬毒品危
    害防制條例規定禁止持有、施用之第一級毒品（下簡稱：海
    洛因）、第二級毒品（下簡稱：安非他命），竟分別基於施
    用海洛因、安非他命之犯意，分別於九十三年九月一日一時
    許、同日二時許，均在桃園縣桃園市長美里99巷46號2樓之1
    警政署應受尿液採驗列管人口，於九十三年九月一日三時二
    十分許，至桃園縣政府警察局桃園分局接受採尿，送鑑驗結
    果，證實呈嗎啡、安非他命陽性反應查獲。
三、案經桃園縣警察局桃園分局報請臺灣桃園地方法院檢察署檢
    察官偵查起訴。
    理  由
一、被告甲○○於本院審理中，對於在右揭時、地，分別施用海
    洛因、安非他命各一次之犯行，坦承不諱，被告於九十三年
    九月一日三時二十分許，經警採取其尿液，送經送昭信科技
    顧問股份有限公司鑑驗，經該公司以免疫分析法初驗，再以
    極精密之氣相層析質譜儀分析法（GC\M S）確認，被告之尿
    液呈現嗎啡、安非他命陽性反應，有該公司檢驗成績書一紙
    在卷可稽，又TOXI-LAB法分析原理為薄層色層分析，當其他
    藥物與安非他命（或嗎啡類毒品）呈現相同滯留高度與顏色
    反應，方可能呈現偽陽性；EMIT法則屬免疫學分析原理，當
    其他藥物與安非他命（或嗎啡類毒品）化學結構相近才可能
    引起偽陽性。檢體再經氣相層析質譜儀確認，可將免疫分析
    法、薄層色層分析法所造成之偽陽性結果排除，均不致產生
    安非他命（或嗎啡類毒品）偽陽性反應，此先後經行政院衛
    生署管制藥品管理局九十年一月二十日管檢字第九一０九一
    號及九十年八月十六日管檢字第九六九四六號分別函述甚明
    ，被告之尿液經上開檢驗，已足認定其尿中確有嗎啡類毒品
    及安非他命之陽性反應。參以服用海洛因後，二十四小時內
    約有服用量百分之八十排泄於尿液中，其於尿液中可檢出之
    最長時限，受施用劑量、施用方式、個人體質及其代謝情況
    等因素影響，一般可檢出之最長時限，為服用後二至四天，
    有行政院衛生署管制藥品管理局九十一年十月二十一日管檢
    字第一一ＯＯ二號函敘甚明。又安非他命經口服投與後約百
    分之七十於二十四小時內自尿中排出，約百分之九十於九十
    六小時內自尿中排出，由於安非他命成分之檢出與其投與方
    式、投與量、個人體質、採尿時間與檢測儀器之精密度等諸
    多因素有關，最長可能不會超過四日（九十六小時）等情，
    亦經行政院衛生署藥物食品檢驗局八十一年二月八日藥檢
    壹字第一一五六號函敘明斯旨明確。足認被告自白與事實相
    符，足見被告確有於上開時、地，分別施用海洛因、安非他
    命各一次之犯行。被告前因施用毒品案件，經臺灣板橋地方
    法院於八十八年九月二十七日，以八十八年度毒聲字第六Ｏ
    六一號裁定觀察、勒戒，經觀察、勒戒後，認無繼續施用毒
    品之傾向，由臺灣板橋地方法院檢察署檢察官於八十八年十
    月十六日，以八十八年度毒偵字第一七二八六號、一三三七
    號為不起訴處分確定。又於八十九年間因施用毒品案件，經
    本院於八十九年三月十日，以八十九年度毒聲字第一九一五
    號裁定觀察、勒戒，經觀察、勒戒後，認有繼續施用之傾向
    ，經本院於八十九年四月十三日，以八十九年度毒聲字第二
    六八四號裁定施以強制戒治，又經本院於八十九年十二月十
    九日，以八十九年度毒聲字第七八二二號裁定停止戒治，於
    九十年四月十二日執行完畢，並因該案經本院判處有期徒刑
    五月確定。再於九十三年間因施用毒品案件，經本院判處有
    期徒刑八月、六月，應執行之刑為有期徒刑一年確定，現仍
    在執行中，有臺灣桃園地方法院檢察署刑案資料查註紀錄表
    、臺灣高等法院被告全國前案紀錄表各一份在卷足憑。本件
    事證明確，被告犯行洵堪認定。
二、核被告所為係犯毒品危害防制條例第十條第一項之施用第一
    級毒品罪、同條例第十條第二項之施用第二級毒品罪。被告
    施用海洛因、安非他命前之持有海洛因、安非他命之低度行
    為，各為高度之施用行為所吸收，均不另論罪。所犯施用第
    一級毒品罪與施用第二級毒品罪間，犯意各別，罪名不同，
    行為有異，應分論併罰之。查被告前於八十九年間因施用毒
    品案件，經本院判處有期徒刑五月確定。又於八十九間因竊
    盜、詐欺、贓物案件，經臺灣苗栗地方法院判處有期徒刑一
    年、四月、四月，應執行之刑為有期徒刑一年六月確定。前
    揭有期徒刑一年六月、五月經臺灣苗栗地方法院裁定應執行
    有期徒刑一年十月確定，送監執行，執行中經假釋，於九十
    一年十一月二日縮刑假釋期滿，未經撤銷假釋，未執行之刑
    以執行論而執行完畢，有臺灣高等法院被告全國前案紀錄表
    、臺灣桃園地方法院檢察署刑案資料查註表各一份在卷可考
    ，被告五年以內再犯有期徒刑以上之本罪，為累犯，均應依
    刑法累犯之規定，加重其刑。爰審酌被告有事實欄一所載之
    違反毒品危害防制條例案件前科，又犯本件同罪質之施用第
    一級毒品、第二級毒品罪，惡性較重，惟念其所犯屬自殘行
    為，犯後為前開自白，且供陳確有戒除毒癮之決心，堪認其
    確有悔意等一切情狀，而分別量處如主文所示之刑，並定其
    應執行之刑，以示懲儆。
三、被告於準備程序中，就被訴事實為有罪之陳述，是本件合於
    刑，事訴訟法第二百七十三條之一第一項之要件，經本院裁
    定由受命法官獨任進行簡式審判程序，併於敘明。
據上論斷，應依刑事訴訟法第二百七十三條之一第一項、第二百
九十九條第一項前段，毒品危害防制條例第十條第一項、第二項
，刑法第十一條前段、第四十七條、第五十一條第五款，判決如
主文。
本案經檢察官洪景明到庭執行職務。
中　　華　　民　　國　　94　　年　　2　　月　　2　　日
            臺灣桃園地方法院刑事第三庭
                    法  官  尹  良
上正本證明與原本無異。
如不服本判決，應於判決送達後十日內向本院提出上訴狀 (應附
繕本)，上訴於臺灣高等法院。
                    書記官  廖宜政
中　　華　　民　　國　　94　　年　　2 　　月　　2 　　日
附論罪科刑法條：
毒品危害防制條例第十條
施用第一級毒品者，處六月以上五年以下有期徒刑。
施用第二級毒品者，處三年以下有期徒刑。
